臺灣臺南地方法院刑事判決
　　公　訴　人　臺灣臺南地方法院檢察署檢察官
　　被　　　告　乙○○
右列被告因毒品危害防制條例案件，經檢察官提起公訴（九十一年度偵字第０九七七
號），本院判決如左：
    主  文
乙○○連續轉讓第一級毒品，處有期徒刑壹年柒月。
扣案之海洛因（淨重為零點貳肆公克）沒收銷燬之，包裝壹袋（重為零點貳零公克）
沒收之。
    事  實
一、乙○○基於概括犯意，自民國（下同）九十年十一月下旬起，至九十一年一月十
    七日止，在臺南縣永康市大灣地區撞球間、夜市與歸仁鄉某地，連續多次無償轉
    讓第一級毒品海洛因予甲○○施用（甲○○施用第一級毒品部分，已經執行觀察
    、勒戒完畢），嗣迄九十一年一月十七日凌晨一時二十分許，黃逸仲與甲○○在
    臺南縣永康市○○○○路二一八號東京撞球場廁所內一起施用海洛因時，為警當
    場查獲，並扣得海洛因一袋（送驗後淨重為０‧二四公克、包裝重為０‧二０公
    克）。
二、案經臺南縣警察局永康分局報請臺灣臺南地方法院檢察署檢察官偵查起訴。
    理  由
一、訊據被告乙○○否認有轉讓海洛因之犯行，辯稱：係甲○○與其共同出資購買海
    洛因的，並非其無償提供甲○○施用的等語，惟查被告乙○○如何無償提供海洛
    因予證人甲○○施用之事實，業據被告乙○○及證人甲○○於警訊及偵查時陳述
    明確，且互核一致，是被告乙○○於本院審理時所辯，應係卸責之詞，應不足採
    。此外，扣案之白粉一袋經送驗後，確係海洛因，而淨重為０‧二四公克、包裝
    重為０‧二０公克等情，亦有法務部調查局鑑定通知書一份可參，被告乙○○犯
    行應予認定。
二、按海洛因係屬第一級毒品，而被告乙○○竟仍轉讓之，核其所為，係犯毒品危害
    防制條例第八條第一項轉讓第一級毒品罪。又被告非法持有第一級毒品海洛因之
    低度行為，已為其轉讓之高度行為所吸收，不另論罪。又被告乙○○多次轉讓海
    洛因之行為，時間緊接，犯罪構成要件相同，顯係基於概括之犯意反覆為之，應
    依連續犯之規定，以一罪論，並加重其刑。爰審酌被告乙○○犯罪之動機、目的
    、手段及犯罪後之態度等一切情狀，量處如主文所示之刑，以示懲儆。又扣案之
    海洛因（淨重為０‧二四公克）係查獲之毒品，不問屬於犯人與否，均沒收銷燬
    之，而包裝一袋（重為０‧二０公克）係供犯罪所用之財物，亦應沒收之。
據上論斷，應依刑事訴訟法第二百九十九條第一項前段，毒品危害防制條例第八條第
一項、第十八條第一項前段、第十九條第一項，刑法第十一條前段、第五十六條，判
決如主文。
中      華      民      國      九十一      年    七    月    三十一    日
                            臺灣臺南地方法院刑事第五庭
                                法  官  彭  振  湘
右正本證明與原本無異
如不服本判決應於送達後十日內向本院提出上訴狀
                                書記官  陳  信  良
中      華      民      國      九十一      年    七    月    三十一    日
附錄法條：
毒品危害防制條例第八條第一項
  轉讓第一級毒品者，處一年以上七年以下有期徒刑，得併科新台幣一百萬元以下罰
  金。
